# 一次确认的股份支付费用确认递延所得税资产吗

提问人：cfo000000 时间：2022-04-27 17:40:03
一次确认的股份支付费用确认递延所得税资产吗？个人理解，由于一次确认是立即行权的，税法可作为工资薪金扣除，但是IPO企业通常不会就股份支付费用部分申报个税，所以所得税前也不允许扣除，这是不是就是永久性差异了？

回答人：chenyiwei
针对授予日一次性确认的股份支付费用，如果不能在授予日所属年度立即扣除，但能够在以后年度扣除，且预计该年度可获得足够多的应纳税所得额的，则可以确认递延所得税资产；如果在当年度即可扣除（不论可税前扣除的金额是否等于会计上确认的费用金额），或者在任何年度都不能扣除的，则不确认递延所得税资产。